臺灣高等法院刑事判決　　　　　　　 100年度上訴字第2606號
上　訴　人
即　被　告　周青雲
上列上訴人因違反毒品危害防制條例案件，不服臺灣臺北地方法
院100年度訴字第763號，中華民國100年7月28日第一審判決（起
訴案號：臺灣臺北地方法院檢察署100年度毒偵字第1385號） ，
提起上訴，本院判決如下：
    主  文
上訴駁回。
    理  由
一、按不服地方法院之第一審判決而上訴者，應向管轄第二審之
    高等法院為之；其上訴書狀應敘述具體理由；第二審法院認
    為上訴書狀未敘述理由或上訴有第362 條前段情形，應以判
    決駁回之，刑事訴訟法第361條第1、2項、第367條前段明文
    規定。又所謂具體理由，必係依據卷內既有訴訟資料或提出
    新事證，指摘或表明第一審判決有何採證認事、用法或量刑
    等足以影響判決本旨之不當或違法，而構成應予撤銷之具體
    事由，始克當之（例如：依憑證據法則具體指出所採證據何
    以不具證據能力，或依憑卷證資料，明確指出所為證據證明
    力之判斷如何違背經驗、論理法則）；倘僅泛言原判決認定
    事實錯誤、違背法令、量刑失之過重或輕縱，而未依上揭意
    旨指出具體事由，或形式上雖已指出具體事由，然該事由縱
    使屬實，亦不足以認為原判決有何不當或違法者（例如：對
    不具有調查必要性之證據，法院未依聲請調查亦未說明理由
    ，或援用證據不當，但除去該證據仍應為同一事實之認定）
    ，皆難謂係具體理由，俾與第二審上訴制度旨在請求第二審
    法院撤銷、變更第一審不當或違法之判決，以實現個案救濟
    之立法目的相契合，並節制濫行上訴（最高法院97年度台上
    字第892 號、97年度台上字第1402號、97年度台上字第5960
    號等判決意旨參照）。
二、原判決依憑卷內相關證據資料，認定被告周青雲前於民國94
    年間，因施用毒品之違反毒品危害防制條例案件，經原審法
    院依94年度毒聲字第333 號裁定令入勒戒處所觀察、勒戒後
    ，認有繼續施用毒品之傾向，復經原審法院以94年度毒聲字
    第433號裁定令入戒治處所施以強制戒治，甫於95年2月21日
    因停止其處分出監，並由臺灣臺北地方法院檢察署檢察官以
    95年度戒毒偵字第37號、第38號為不起訴處分。另因違反毒
    品危害防制條例等案件，經法院判決確定並接續執行，99年
    7月16日因縮短刑期假釋並交付保護管束出監，100年6 月12
    日保護管束期滿執行完畢（於本件未構成累犯）。詎仍不知
    悔改，基於施用第一級毒品之犯意，於假釋期間之100年3月
    29日晚間某時，在臺北市萬華區龍山寺公園之公廁內，以將
    第一級毒品海洛因置於針筒（針筒已遭丟棄，未扣案）內注
    射方式，施用第一級毒品海洛因1 次（尚無積極證據證明其
    有逾1次之施用行為），嗣於100年3 月31日，經警得其同意
    ，採集其尿液送驗結果呈有嗎啡陽性反應，因認被告所為，
    係犯毒品危害防制條例第10條第1 項之施用第一級毒品罪，
    至其被告持有第一級毒品之低度行為，已為施用之高度行為
    所吸收，不另論罪，並審酌被告有多次違反毒品危害防制條
    例之前科，其品行、素行不佳，有本院被告前案紀錄表存卷
    可查，其因多次施用毒品犯行，已經觀察、勒戒及強制戒治
    之治療程序，詎仍不思悔改，徹底袪除施用毒品之惡習，一
    犯再犯，此次因與家人爭執吵架、情緒不佳，又犯本件施用
    毒品犯行，可知其陷於毒癮難以自拔，意志力甚為薄弱，未
    能善體國家設置觀察、勒戒及強制戒治機構，協助毒品施用
    者戒除毒癮之美意，惟念及被告施用毒品犯行，在本質上乃
    屬戕害自己身心健康之行為，本次尚未有嚴重破壞社會秩序
    或侵害他人權益之情形，犯罪所生危害，且被告雖先否認，
    但於本院時已坦承犯行不諱，非無悔意，斟酌其健康及生活
    狀況、智識程度、犯後之態度等一切情狀，暨考量蒞庭檢察
    官當庭表示：依照被告之前科紀錄及審酌被告目前犯罪時間
    係在假釋中，顯難收遠離毒品之效之情，具體求處有期徒刑
    9月等語，而量處被告有期徒刑9月。
三、被告不服原判決，提起上訴，上訴理由略謂：被告一時不察
    誤蹈法網，實屬無知行為，現已有健全家庭，悔於當時犯行
    ，並感愧對社會、家庭，為維持美滿家庭，並使孩子健全成
    長，以盡人母之責，懇請准予緩刑察看之機會云云。
四、經核原判決係依據被告於原審之自白、應受尿液採驗人尿液
    檢體採集送驗紀錄表、臺灣尖端先進生技醫藥股份有限公司
    濫用藥物檢驗報告、扣押物品清單等證據，認定被告確實有
    施用第一級毒品之犯行，並已敘明本案認定事實所憑證據、
    理由及前述量刑依據。從形式上觀察，原判決並無認定事實
    錯誤或違背法令之情形。又依刑法第74條第1 項規定緩刑要
    件為：「受2 年以下有期徒刑、拘役或罰金之宣告，而有下
    列情形之一，認以暫不執行為適當者，得宣告2年以上5年以
    下之緩刑，其期間自裁判確定之日起算：一未曾因故意犯罪
    受有期徒刑以上刑之宣告者。二前因故意犯罪受有期徒刑以
    上刑之宣告，執行完畢或赦免後，5 年以內未曾因故意犯罪
    受有期徒刑以上刑之宣告者」。本案被告前因多次施用第一
    級毒品等故意犯罪，經判處罪刑確定，並於97年7月9日經臺
    灣臺北地方法院以97年度聲字第1587號定應執行有期徒刑3
    年，99年7月16日縮刑假釋出監，100年6 月12日縮刑期滿，
    有本院被告前案紀錄表之記載可憑，是其因故意犯罪而受有
    期徒刑之宣告，且緩刑期滿迄今未逾5 年，並於緩刑期內再
    犯本件之罪，而受本件有期徒刑之宣告，已詳前述，顯不合
    於前述緩刑要件。又依毒品危害防制條例第10條第1項規定
    「施用第一級毒品者，處6月以上5年以下有期徒刑」，原審
    依刑法第57條所列事項而為量刑，據以科處被告有期徒刑9
    月，亦無輕重失衡或濫用裁量之違法情事。除此之外，被告
    復未依據卷內既有訴訟資料或提出新事實、新證據，具體指
    摘原審判決關於認定事實、適用法律或量刑有何輕重失衡、
    濫用裁量權或不適用法則等足以影響判決本旨之不當或違法
    。是以被告所述前情，並不足以認定原判決有何不當或違法
    之處，即與未敘述具體理由無異。因認本案被告上訴不合法
    律上之程式，爰不經言詞辯論，逕以判決駁回。
五、據上論斷，應依刑事訴訟法第367條前段、第372條，判決如
    主文。
中    華    民    國   100    年    9     月    16    日
                  刑事第二十三庭審判長法  官  童有德
                                      法  官  林孟宜
                                      法  官  劉方慈
以上正本證明與原本無異。
如不服本判決，應於收受送達後10日內向本院提出上訴書狀，其
未敘述上訴之理由者並得於提起上訴後10日內向本院補提理由書
（均須按他造當事人之人數附繕本）「切勿逕送上級法院」。
                                      書記官  王泰元
中    華    民    國   100    年    9     月    16    日